臺灣新竹地方法院簡易庭裁定
110年度竹秩字第26號
移送機關    新竹市警察局第一分局
被移送人    李○翔  真實姓名年籍均詳卷
上列被移送人因違反社會秩序維護法案件，經移送機關於中華民
國110年4月19日以竹市警一分社維字第1100009020號移送書移送
審理，本院裁定如下：
    主  文
李○翔發射有殺傷力之物品而有危害他人身體或財物之虞，處罰
鍰新臺幣參仟元。
    事實及理由
一、上列被移送人李○翔（民國00年0月出生，真實姓名年籍詳卷
    ，案發時為未滿18歲之少年）於下列時、地有違反社會秩序
    維護法之行為：
  ㈠時間：110年4月14日13時11分至同日13時20分許。
　㈡地點：新竹市東大路2段往南寮方向之車道上、同路段與吉羊
    路之交岔路口。
　㈢行為：被移送人於前揭時間駕駛車牌號碼000-0000號重型機
    車沿新竹市東大路2段往南寮方向行駛，行經該路段708號前
    及將該車輛停放在同路段與吉羊路之交岔路口時，以手持方
    式點燃發射具有殺傷力之煙火，而有危害他人身體或財物之
    虞。
二、上開事實，有下列事證證明屬實： 
　㈠被移送人於警詢中之不利於己之供述（見本院卷第9頁至第12
    頁）。
　㈡警員王皓宇110年4月14日偵查報告1紙（見本院卷第7頁）。
　㈢道路監視錄影翻拍照片、警員密錄器翻拍照片共4張（見本院
    卷第19頁至第20頁）。
　㈣被移送人固坦承於110年4月14日13時20分在新竹市東大路2段
    與吉羊路口有以前揭方式施放煙火，惟否認有何違序犯行，
    並辯稱：我不知道此行為違反社會秩序維護法，該煙火不要
    對人的話就沒有殺傷力云云。然查：
　⒈被移送人於本案所載之行為時地，有以手持之方式，於車輛
    行駛或停放路邊期間點燃發射煙火等情，不僅該部分行為業
    據其坦認在卷（見本院卷第9頁至第11頁），亦有警員王皓
    宇110年4月14日偵查報告1紙（見本院卷第7頁）附卷憑參，
    並觀諸各該監視器及密錄器錄影翻拍照片（見本院卷第19頁
    至第20頁），顯示被告於駕駛期間或將車輛停放路旁後，其
    手上均持有冒有白煙、產生火光之長條物品等情自明，是被
    移送人有前揭事實欄所載之行為實至為明確。
　⒉再者，放置、投擲或發射有殺傷力之物品而有危害他人身體
    或財物之虞者，處3日以下拘留或新臺幣3萬元以下罰鍰，社
    會秩序維護法第63條第1項第4款定有明文。本條款之構成要
    件，須行為人客觀上有放置、投擲或發射具有殺傷力之物品
    之行為，且該放置、投擲或發射物品之行為有危害於他人身
    體或財產法益之情形，始足當之。查被移送人所燃放之煙火
    為「龍響吐珠」，業其供承明確（見本院卷第10頁），係一
    種點燃後會朝所指前方發射一段距離始爆裂產生光珠即火花
    型態之煙火，倘直接朝人體發射或不慎誤射，當會灼傷人體
    造成傷害，客觀上足以對人之生命、身體、安全構成威脅，
    自屬前述具有殺傷力之危險物品，是被移送人前揭所辯反益
    徵該物具有殺傷力；又，被移送人為本案之行為，係於其駕
    駛機車沿新竹市東大路2段往南寮方向行駛期間，或將該車
    輛停放在同路段與吉羊路之交岔路口時為之，斯時車道上尚
    有其他用路人，此觀前揭監視器、密錄器錄影畫面翻拍照片
    甚明，是被移送人在此等地點以手持方式燃放煙火，若有不
    慎勢將造成他人身體或財產之損失無疑。
　⒊此外，違反社會秩序維護法之行為，不問出於故意或過失，
    均應處罰，社會秩序維護法第7條前段定有明文，是被移送
    人於行為前縱不知悉社會秩序維護法第63條第1項第4款之規
    定，其所為之上開行為，仍應加以處罰，況其於警詢亦稱：
    網路上說放鞭炮會有公共危險罪，所以我就用口罩遮著車牌
    等語（見本院卷第11頁），是其對於自己所為將違背法令並
    非無法預見，是其所辯確非可採。
　⒋綜上所述，被移送人前揭所辯，均非可採，其有社會秩序維
    護法第63條第1項第4款所定之違反社會秩序行為，應堪以認
    定。
三、違反本法之行為，涉嫌違反刑事法律或少年事件處理法者，
    應移送檢察官或少年法庭依刑事法律或少年事件處理法規定
    辦理，社會秩序維護法第38條前段定有明文。又本法第38條
    之規定，少年違反本法之行為同時違反少年事件處理法，應
    移送少年法庭審理者，係指少年之行為有少年事件處理法第
    3條或第27條之情事，法院辦理社會秩序維護法案件應行注
    意事項第9點亦有明示。查本案被移送人為94年2月出生，此
    有其個人戶籍資料查詢結果（見本院卷第25頁）在卷可參，
    是被移送人於本案行為時係14歲以上未滿18歲之人，核其被
    移送所涉違反社會秩序維護法之行為，應尚未生妨害公眾往
    來之危險，亦非屬少年事件處理法第3條或同法第27條之情
    形，並無同時違反少年事件處理法，應先移送少年法庭審理
    之情，自應依社會秩序維護法規定逕予審究，先予敘明。
四、核被移送人所為，係違反社會秩序維護法第63條第1項第4款
    發射有殺傷力之物品而有危害他人身體或財物之虞之違序行
    為。又14歲以上未滿18歲人之行為，得減輕處罰，社會秩序
    維護法第9條第1項第1款定有明文。本案被移送人行為時係1
    4歲以上未滿18歲之人，業如前述，爰依前開規定，予以減
    輕其處罰。爰以行為人之責任為基礎，審酌被移送人未滿18
    歲之少年，因單純好玩一時興起，即於前揭時地、情境發射
    有殺傷力之物品，而有危害他人身體或財物之虞，所為固無
    可取，惟念其並未持以傷人或為其他非法用途，違反義務及
    所生損害程度非鉅，且行為後坦承客觀事實，態度尚可，兼
    衡其自承小康之家庭經濟狀況及國中畢業之教育程度（見本
    院卷第9頁、第25頁）等一切情狀，量處如主文所示之處罰
    。
五、依社會秩序維護法第46條第1項、第63條第1項第4款，裁定
    如主文。
中　　華　　民　　國　　110 　年　　5 　　月　　28　　日
                  新竹簡易庭    法　官   江宜穎　
以上正本證明與原本無異。
如不服本裁定，應於裁定送達後5日內向本院提出抗告狀。
中　　華　　民　　國　　110 　年　　5 　　月　　28　　日
                                書記官   林欣緣  
社會秩序維護法第63條第1項第4款
有左列各款行為之一者，處3日以下拘留或新臺幣3萬元以下罰鍰
：
四、放置、投擲或發射有殺傷力之物品而有危害他人身體或財物
    之虞者。